臺灣高等法院臺南分院刑事判決　　　　　　九十年度交上易字第一九四八號　　Ｇ
　　　上　訴　人
　　　即　被　告　乙　○　○
右上訴人因過失傷害案件，不服臺灣嘉義地方法院八十九年度交上易字第一七五號中
華民國九十年十月三十一日第一審判決（起訴案號：臺灣嘉義地方法院檢察署八十九
年度偵字第二九四五號），提起上訴，本院判決如左：
      主      文
上訴駁回。
      事      實
一、乙○○於民國（下同）八十八年十一月十八日下午六時四十五分許，駕駛車號Ｒ
    Ｔ六八三七號自小客車，沿嘉義市○○路北向南方行駛，途經嘉義市○○路二二
    二號前時，應注意汽車在同一車道行駛時，除超越前車外，後車與前車之間應保
    持隨時可以煞停之距離，又汽車行駛時，駕駛人應注意車前狀況，並隨時採取必
    要之安全措施，而依當時情形，並無不能注意之情事，竟疏於注意，於駕車行經
    上開路段時，未充分注意車前狀況，且未與前車保持安全距離，而不慎自後追撞
    同方向由丁○○駕駛之車號Ｔ六─三六六七號自小客車，使丁○○所駕駛之車輛
    失控復衝入對向車道，撞及丙○○所駕駛沿嘉義市○○路南向北方向行駛之車號
    Ｐ二─二八○號營業小客車，致丁○○受有頭部外傷、胸腹部挫傷等傷害，經員
    警甲○○到場處理時，乙○○主動向員警甲○○自首並接受本件裁判。
二、案經乙○○自首、丁○○訴由台灣嘉義地方法院檢察署檢察官偵查起訴。
      理      由
一、訊據上訴人即被告乙○○對於右揭事實坦承不諱，核與告訴人丁○○、被害人丙○○（嗣經撤回告訴）分別於警訊時、偵查中及原審審理時供述相符，並有道路
    交通事故調查報告表一份、診斷證明書二份及肇事車輛暨現場照片十二幀在卷可
    稽。且車禍發生時係晴天，而肇事路段係直路、夜間有照明、乾燥、無缺陷、無
    障礙物、視距良好等情，有上開交通事故調查報告表及照片等影本在卷可憑，則
    被告駕車途經該處時，果有充分注意車前狀況並與前車保持隨時可以煞停之距離
    ，自有足夠之時間、距離採取必要之避撞安全措施。況本件車禍經送台灣省嘉雲
    區車輛行車事故鑑定委員會鑑定結果，亦認被告駕駛自小客車，未保持安全距離
    ，由後追撞前車，為肇事原因，丁○○、丙○○二人無肇事因素等情，有該委員
    會鑑定意見書（函）一份附卷可參。
二、按汽車在同一車道行駛時，除超越前車外，後車與前車之間應保持隨時可以煞停
    之距離，又汽車行駛時，駕駛人應注意車前狀況，並隨時採取必要之安全措施，
    道路交通安全規則第九十四條第一項、第三項分別定有明文，則被告駕車途經該
    處，自應注意上述規定，而依當時情形，並無不能注意之情事，竟疏於注意而肇
    事，致告訴人丁○○受有傷害，自難辭過失之責。又告訴人丁○○確係因本件車
    禍而受有上開傷害，其與被告之過失行為間，自有相當之因果關係。本件事證已
    臻明確，被告犯行洵堪認定。
三、核被告所為，係犯刑法第二百八十四條第一項前段之過失傷害罪。又被告於本件
    車禍發生後，在未被有偵查犯罪職權之機關或公務員查知其為犯人前，即主動報
    案並向接獲報案而前往現場處理之交通隊警員甲○○自首，進而接受本件裁判之
    事實，業據該隊傳真報告在卷可稽，符合自首之要件，應依刑法第六十二條前段
    之規定減輕其刑。復查被告行為後，刑法第四十一條已於九十年一月十日修正，
    凡犯最重本刑為五年以下有期徒刑以下之刑之罪，而受六個月以下有期徒刑或拘
    役之宣告，因身體、教育、職業、家庭、之關係或其他正當事由，執行顯有困難
    者，均得以一元以上三元以下折算一日，易科罰金，並於同年一月十二日生效，
    比較新舊法之結果，新法對被告並無不利，依刑法第二條第一項前段之規定，自
    應適用新法。
四、原審以被告罪證明確，適用刑法第二條第一項前段、第二百八十四條第一項前段
    、第六十二條前段、第四十一條第一項，罰金罰鍰提高標準條例第一條前段、第
    二條，並審酌被告犯罪之動機、目的、手段，及其品性、生活狀況、智識程度、
    犯罪所生之損害，及犯罪後態度，於原審審理時尚未與告訴人丁○○達成和解等
    一切情狀，量處有期徒刑肆月，並諭知易科罰金之折算標準。本案經核原審認事
    用法俱無不合，量刑亦稱妥適，被告上訴意旨雖不否認犯罪，然請求減輕其刑，
    指摘原判決不當，並無可取，為無理由，應予駁回。
五、公訴意旨另以：乙○○於前開時、地所發生之車禍，因其撞擊丁○○所駕之車而
    失控駛入對向車道而撞擊丙○○所駕駛之Ｐ二二八○號營業用小客車致丙○○受
    有頭部外傷、左前額挫傷等傷害，因認其此一部份亦構成過失傷害犯嫌。然按告
    訴乃論之罪，告訴人於第一審辯論終結前得撤回其告訴，又告訴經撤回者應諭知
    不受理之判決，刑事訴訟法第二百三十八條第一項、第三百零三條第三款分別定
    有明文。經查本件公訴人所指被告涉有關於丙○○受傷之該部犯嫌，依刑法第二
    百八十七條前段之規定，須告訴乃論。茲丙○○於九十年七月十六日於原審當庭
    撤回其告訴，有庭訊筆錄在卷可稽，惟此一部份公訴人認與前開業經本院認定有
    罪部分有裁判上一罪之想像競合關係，爰不另為不受理之諭知。經核原判決此部
    分之認定於法亦無不合，附此說明。
據上論結，應依刑事訴訟法第三百六十八條，判決如主文。
本案經檢察官曾銘芳到庭執行職務。
中    華    民    國      九十一      年      一      月      二十三    日
                                  臺灣高等法院臺南分院刑事第三庭
                                      審判長法官  黃    崑    宗
                                            法官  莊    俊    華
                                            法官  林    勝    木
右正本證明與原本無異。
不得上訴。
                                      法院書記官  吳    秋    賢
中    華    民    國      九十一      年      一      月     二十四     日
附錄法條：
刑法第二百八十四條第一項前段：
因過失傷害人者，處六月以下有期徒刑、拘役或五百元以下罰金。
